臺灣臺北地方法院交通事件裁定　　　　　96年度交聲字第41號
異　議　人　甲○○
即受處分人
上列異議人即受處分人因違反道路交通管理處罰條例案件，對於
臺北市交通事件裁決所中華民國九十五年十二月二十七日所為之
處分（原處分案號：北市裁二字第裁二二－Ｃ00000000
號），聲明異議，本院裁定如下：
    主      文
異議駁回。
    理      由
一、按在停車場內或路邊准停車處所停車時，應依規定停放，不
    得紊亂，道路交通安全規則第一百十二條第一項第十四款定
    有明文。次按汽車駕駛人停車時，停車時間、位置、方式、
    車種不依規定者，處新臺幣（下同）六百元以上一千二百元
    以下罰鍰，道路交通管理處罰條例第五十六條第一項第九款
    亦規定甚明。
二、本件異議人即受處分人甲○○駕駛車號八Ｅ－八五九號營業
    一般大貨車於民國九十五年十一月六日十四時五十分許，於
    臺北縣中和市○○路二九五號前佔用小型客貨車停車格違規
    停車，經臺北縣政府警察局交通隊拖吊保管場（下稱舉發機
    關）值勤員警發現，以拍照方式存證，並以受處分人有違反
    道路交通管理處罰條例第五十六條第一項第九款規定之行為
    ，逕行掣發臺北縣政府警察局九十五年十一月六日北縣警交
    字第Ｃ00000000號舉發違反道路交通管理事件通知
    單予以舉發，嗣受處分人於應到案日期前到案，經原處分機
    關函請舉發機關調查結果，仍認受處分人有上開違規行為，
    原處分機關乃依道路交通管理處罰條例第五十六條第一項第
    九款及違反道路交通管理事件統一裁罰基準表等規定，於九
    十五年十二月二十七日以北市裁二字第裁二二－Ｃ0000
    0000號裁決書裁處受處分人六百元罰鍰。
三、受處分人聲明異議意旨固不否認有於前揭時地以前開方式停
    車之事實，惟辯稱：舉發路段並非大型車管制路段，又經伊
    向停車管理處中和場查證，該場人員告知該路段並無標示限
    停車種，故收費標準為小型車一小時二十元、大型車一小時
    四十元，且伊停放上開車輛時，該路段停車管理員不僅開立
    繳費單並於其上清楚註明上開車輛為大型車，收費標準為一
    小時四十元，伊亦依規定繳交管理費，上開車輛停放方式也
    沒有造成妨礙交通之事實，請求裁示免罰結案，並退還不當
    拖吊之移置費及停放保管費云云。經查：
  (一)受處分人所駕駛上開車號營業一般大貨車確有於前揭時日停
    放於僅供小型客貨車停放之停車格內一情，有違規照片二紙
    在卷可憑，堪信為真實。
  (二)受處分人雖指上開舉發路段並非大型車管制路段，且舉發機
    關人員向伊告稱舉發路段並未標示限停車種，然臺北縣中和
    市○○路包含舉發路段之路邊收費停車格乃經由臺北縣政府
    交通局規劃僅限停放自小客車（小型車停車格長度為六公尺
    ，大型車停車格為十五公尺），並未開放其他車種停放，有
    臺北縣政府警察局九十五年十一月二十八日北縣警交字第０
    九五０一七五三二０號函附卷可稽，又舉發路段即臺北縣中
    和市○○路、中正路口至圓通路、錦和路口路段所設置之路
    邊停車格均僅限停放小型客貨車，且於圓通路三六五、二五
    六、二六九號前均設立計時收費停車場及限停小型客貨車等
    標誌，上開標誌等亦明確標示「限停小型客貨車」，亦有該
    局九十六年二月二日北縣警交字第０九六００一四九七八號
    函檢附之舉發路段計時收費停車場及限停小型客貨車標誌照
    片五紙及設立相關位置圖一紙在卷可憑，受處分人既為領有
    大型貨車駕駛執照之駕駛人，理應對於車輛停放位置週邊所
    設置之標誌詳加觀察，並清楚判斷舉發地點不得停放營業一
    般大貨車，卻仍停放上開車輛以致違規，明顯違反上開道路
    交通管理處罰條例第五十六條第一項第九款之規定，受處分
    人空言辯稱舉發地點非大型車管制路段，應可停放大型車云
    云，要屬事後卸責之詞，不足採信。本件事證明確，受處分
    人駕駛上開車號車輛有未依規定位置停車之違規事實，洵堪
    認定。至於舉發路段停車管理員就上開車輛違規停放於小型
    車停車位之行為開立臺北縣政府人工計時繳費通知單部分，
    僅屬錯誤開立繳費通知單，臺北縣政府亦同意退還該筆費用
    ，有臺北縣政府九十六年一月二十二日北府路停字第０九六
    ００三九二六六號函可憑，應由臺北縣政府停車管理處另行
    處理，附此敘明。
四、綜上所述，受處分人駕駛上開車號車輛有於前揭時地違規停
    車之行為，從而原處分機關乃依前揭道路交通管理處罰條例
    第五十六條第一項第九款及違反道路交通管理事件統一裁罰
    基準表等規定，於九十五年十二月二十七日以北市裁二字第
    裁二二－Ｃ00000000號裁決書裁處六百元罰鍰，核
    無違誤，本件受處分人之異議為無理由，應將其異議駁回。
據上論斷，應依道路交通案件處理辦法第十九條，裁定如主文。
中　　華　　民　　國　　96　　年　　2 　　月　　14　　日
　　　　　　　　　交通法庭法　官　黎惠萍
上正本證明與原本無異。
如不服本裁定，應於裁定送達後5日內向本院提出抗告狀。
                          書記官  楊麗娟
中　　華　　民　　國　　96　　年　　2 　　月　　26　　日
